臺灣雲林地方法院民事簡易裁定
110年度虎簡字第119號
原      告  王敬農  

上列原告與被告卓景宏等間請求塗銷抵押權設定登記事件，本院
裁定如下：
    主  文
原告應於本裁定送達後四十日內，追加卓景明之繼承人為被告；
如無繼承人或其繼承人均已拋棄繼承，應追加以卓景明之遺產管
理人為被告，並補正卓景明之遺產管理人姓名、住居所，及法院
選任遺產管理人之裁定，逾期未補正，即駁回其訴。
    理  由
一、原告之訴，有當事人不適格或欠缺權利保護必要者，法院得
    不經言詞辯論，逕以判決駁回之。但其情形可以補正者，審
    判長應定期間先命補正，民事訴訟法第249條第2項第1款定
    有明文，依同法第436條第2項，於簡易訴訟程序準用之。
二、本件原告起訴時原列卓添福為被告，請求塗銷雲林縣○○鎮○○
    段000地號土地之抵押權設定登記，惟因抵押權人卓添福已
    於起訴前死亡，遂變更以卓景宏、卓建宗、卓建興、余寶旺
    、余玲清為被告，並提出卓添福繼承系統表，主張卓添福之
    法定繼承人為其配偶卓賴胃及子女卓景宏、卓景明、卓麗華
    ，而卓賴胃、卓景明、卓麗華分別於繼承開始後死亡，卓建
    宗、卓建興為卓景明之繼承人，余寶旺、余玲清則為卓麗華
    之繼承人；嗣再查得卓建宗、卓建興已對卓景明拋棄繼承，
    遂於本院民國110年8月18日言詞辯論期日當庭撤回對卓建宗
    、卓建興之起訴，僅以卓景宏、余寶旺、余玲清為被告，先
    予敘明。
三、惟查：原抵押權人卓添福已於83年12月8日死亡，卓景明、
    卓賴胃均為卓添福繼承人，並未拋棄繼承；卓賴胃又於繼承
    開始後之85年7月7日死亡，卓景明為其繼承人之一，亦未對
    卓賴胃拋棄繼承；嗣卓景明於101年2月11日死亡，經本院向
    管轄之臺灣屏東地方法院查詢，查知卓景明之已知各順位繼
    承人（含直系血親卑親屬卓建宗、卓建興及兄弟姊妹卓景宏
    、卓麗華）均已拋棄繼承，經法院准予備查在案，復未選任
    遺產管理人。是卓景明既已就卓添福、卓賴胃之權利義務為
    繼承，而其死亡後已知各順位之上開繼承人均已拋棄繼承，
    現屬無人承認之繼承，原告本應列卓景明之繼承人或遺產管
    理人為共同被告，當事人適格始無欠缺，惟原告並未以卓景
    明之繼承人或遺產管理人為共同被告，依前揭規定及說明，
    有當事人不適格之情形，爰定期命原告補正如主文所示事項
    ，逾期未補正，即駁回原告之訴。
四、依民事訴訟法第436條第2項、第249條第2項第1款，裁定如
    主文。
中　　華　　民　　國　　110 　年　　10　　月　　20　　日
　　　　　　　　　虎尾簡易庭  法  官  黃麗文
以上正本係照原本作成。
本裁定不得抗告。
中　　華　　民　　國　　110 　年　　10　　月　　20　　日
                              書記官 曾鈺仁